臺灣高等法院臺南分院刑事判決
109年度上訴字第1203號
上  訴  人  
即  被  告  張峰瑞


指定辯護人  沈聖瀚律師（義務律師）
上列上訴人即被告因毒品危害防制條例案件，不服臺灣雲林地方
法院109年度訴字第300號中華民國109年8月19日第一審判決（起
訴案號：臺灣雲林地方檢察署109年度偵字第2371號），提起上
訴，本院判決如下：
    主  文
原判決撤銷。
張峰瑞犯販賣第二級毒品未遂罪，處有期徒刑貳年陸月。扣案如
附表編號１所示之物，沒收銷燬之；扣案如附表編號２至６所示之
物，均沒收。
    事  實
一、張峰瑞明知甲基安非他命為毒品危害防制條例第2條第2項第
    2款所定之第二級毒品，不得非法持有、販賣，亦明知愷他
    命（Ketamine）、4-甲基甲基卡西酮均屬毒品危害防制條例
    第2條第2項第3款所列管之第三級毒品，不得逾量非法持有
    。竟意圖營利，基於販賣第二級毒品之犯意，於民國108年8
    月初某日，在址設雲林縣○○市○○路000號○○○自助式KTV店內
    ，向真實姓名年籍不詳綽號「如如」之人，購入如附表編號
    1所示之第二級毒品甲基安非他命14包（驗餘淨重合計422.9
    1公克，驗前總純質淨重約410.29公克），擬伺機販售不特
    定人以牟利。又為供己施用之目的，基於持有第三級毒品純
    質淨重5公克以上之犯意，同時向綽號「如如」購得如附表
    編號2所示之第三級毒品愷他命2包（驗餘淨重合計20.9723
    公克）、附表編號3所示含有第三級毒品成分4-甲基甲基卡
    西酮之咖啡包（下稱毒品咖啡包）130包（驗餘淨重合計107
    9.8公克，驗前總純質淨重約21.61公克）而持有之，並將上
    開第二、三級毒品皆藏放在雲林縣○○鄉○○村○○00號之0其住
    處房間內。嗣於108年10月29日7時12分許，為警依法搜索上
    址住處，當場扣得如附表編號1至9所示之物，始悉上情。
二、案經雲林縣警察局○○分局報請，暨臺灣雲林地方檢察署檢察
    官簽分偵查起訴。
    理  由
壹、按被告以外之人於審判外之陳述，雖不符刑事訴訟法第159
    條之1至第159條之4之規定，然經當事人於審判程序同意作
    為證據，法院審酌該言詞陳述或書面陳述作成時之情況，認
    為適當者，亦得為證據。又當事人、代理人或辯護人於法院
    調查證據時，知有第159條第1項不得為證據之情形，而未於
    言詞辯論終結前聲明異議者，視為有前項之同意，刑事訴訟
    法第159條之5定有明文。立法意旨在於傳聞證據未經當事人
    之反對詰問予以核實，原則上先予排除，惟若當事人已放棄
    反對詰問權，於審判程序中表明同意該等傳聞證據可作為證
    據，或於言詞辯論終結前未聲明異議，基於尊重當事人對傳
    聞證據之處分權，及證據資料愈豐富，愈有助於真實發見之
    理念，且強化言詞辯論主義，使訴訟程序得以順暢進行，上
    開傳聞證據亦均具有證據能力。查本案所引用之相關證據資
    料（詳後引證據），其中各項言詞或書面傳聞證據部分，縱
    無刑事訴訟法第159條之1至第159條之4或其他規定之傳聞證
    據例外情形，然業經本院審理時予以提示並告以要旨，且各
    經檢察官、被告張峰瑞及辯護人表示意見，當事人已知上述
    證據乃屬傳聞證據，已明示同意作為本案之證據使用（本院
    卷第66-67、95頁），而本院審酌上開證據資料製作時之情
    況，無不當取供及證明力明顯過低之瑕疵，認以之作為證據
    應屬適當，揆諸前開規定，應認均有證據能力。
貳、認定犯罪事實所憑之證據及理由：
一、前開事實，業據被告於偵查、原審及本院時（臺灣雲林地方
    檢察署108年度毒偵字第1392號卷《下稱偵卷》第13頁、原審
    卷第116頁、本院卷第100-101頁）坦承不諱，並有原審法院
    108年度聲搜字第767號搜索票、雲林縣警察局○○分局搜索扣
    押筆錄、扣押物品目錄表、扣押物品收據各1份、查獲現場
    及證物照片14張（警卷第11-41頁）、扣案證物照片共19張
    （偵卷第41-45、49、53-63、67-70頁）、詮昕科技股份有
    限公司108年11月14日濫用藥物尿液檢驗報告、雲林縣警察
    局○○分局毒品犯罪嫌疑人尿液採驗作業管制紀錄（檢體編號
    ：0000000000號）各1份（偵卷第75-77頁）附卷可稽。又有
    附表編號1至6所示之物，扣案可證。且扣案之附表編號１所
    示之甲基安非他命14包（驗餘淨重合計422.91公克），經送
    鑑定確含有第二級毒品甲基安非他命成分，有內政部警政署
    刑事警察局109年2月14日刑鑑字第0000000000號鑑定書1份
    在卷可按（偵卷第93-94頁）；扣案之附表編號２所示之愷他
    命2包（驗餘淨重合計20.9723公克）、編號３所示之毒品咖
    啡包130包（驗餘淨重合計1079.8公克，驗前總純質淨重約2
    1.61公克），經送鑑定確分別含有第三級毒品愷他命（Keta
    mine）、4-甲基甲基卡西酮成分，有衛生福利部草屯療養院
    108年12月9日草療鑑字第0000000000號鑑驗書及上開內政部
    警政署刑事警察局鑑定書各1份附卷足憑（偵卷第87、93-94
    頁）。從而，被告上開任意性自白，核與卷內之積極證據相
    符，堪信為真實。再者，被告於原審時供稱：我打算販賣甲
    基安非他命，是看量的多少賺取價差，如新臺幣（下同）1,
    000元購入我就會賣1,500元等語（原審卷第117頁），自堪
    認定被告確有藉此以營利之意圖，至為灼然。
二、綜上所述，本案事證明確，被告上開販賣第二級毒品未遂及
    持有第三級毒品純質淨重逾量之犯行，均堪認定，應依法論
    科。
參、論罪科刑：
一、新舊法比較：
　㈠被告行為後，毒品危害防制條例第4條第2項及第17條第2項業
    於109年1月15日修正公布，並自公布後6個月後即109 年7 
    月15日生效施行。而修正前毒品危害防制條例第4條第2項規
    定：「製造、運輸、販賣第二級毒品者，處無期徒刑或七年
    以上有期徒刑，得併科新臺幣一千萬元以下罰金」，修正後
    規定：「製造、運輸、販賣第二級毒品者，處無期徒刑或十
    年以上有期徒刑，得併科新臺幣一千五百萬元以下罰金」，
    經比較新舊法結果，修正後之法定刑較修正前提高。又修正
    前毒品危害防制條例第17條第2項規定：「犯第4條至第8條
    之罪於偵查及審判中均自白者，減輕其刑」，修正後則規定
    ：「犯第4條至第8條之罪於偵查及歷次審判中均自白者，減
    輕其刑」，就偵審自白減輕其刑規定經比較結果，新法增加
    『歷次』審判中均自白之條件，是以修正前毒品危害防制條例
    第17條第2項規定較有利於被告。依刑法第2條第1項前段之
    規定，本件自應適用行為時即修正前毒品危害防制條例第4
    條第2項之規定論處，並適用較有利於被告之修正前毒品危
    害防制條例第17條第2項規定。
　㈡另被告行為後，毒品危害防制條例第11條第5項亦經修正公布
    ，自109年7月15日生效施行。修正後毒品危害防制條例第11
    條第5項將構成刑罰之持有第三級毒品標準由原本之「純質
    淨重20公克以上」降低為「純質淨重5公克以上」，法定刑
    則由原定之「三年以下有期徒刑，得併科三十萬元以下罰金
    」，降低為「二年以下有期徒刑，得併科二十萬元以下罰金
    」，經比較新舊法之結果，本案被告持有之第三級毒品愷他
    命及毒品咖啡包，純質淨重已達20公克以上（偵卷第87、94
    頁），無論依照新法或舊法，均應依上開規定論處（皆構成
    犯罪），然因修正後規定之法定刑度較低，經適用之結果，
    應以修正後之規定對被告較為有利。
二、按所謂販賣行為，須有營利之意思，方足構成，刑罰法律所
    規定之販賣罪，類皆為㈠意圖營利而販入，㈡意圖營利而販入
    並賣出，㈢基於販入以外之其他原因而持有，嗣意圖營利而
    賣出等類型。著手乃指實行犯意，尚未達於犯罪既遂之程度
    而言。從行為階段理論立場，意圖營利而販入，即為前述㈠
    、㈡販賣罪之著手，其中㈢之情形，則以另行起意販賣，向外
    求售或供買方看貨或與之議價時，或為其他實行犯意之行為
    者，為其罪之著手。而販賣行為之完成與否，則賴標的物之
    是否交付作為既、未遂之標準。但毒品危害防制條例對於販
    賣罪與意圖販賣而持有罪，均設有罰則，行為人持有毒品之
    目的，既在於販賣，不論係出於原始持有之目的，抑或初非
    以營利之目的而持有（例如受贈、吸用），嗣變更犯意，意
    圖販賣繼續持有，均與意圖販賣而持有毒品罪之要件該當，
    且與販賣罪有法條競合之適用，並擇販賣罪處罰，該意圖販
    賣而持有僅不另論罪而已，並非不處罰。此觀販賣、運輸、
    轉讓、施用毒品，其持有之低度行為均為販賣等高度行為所
    吸收，不另論罪，為實務上確信之見解，意圖販賣而持有毒
    品罪，基本行為仍係持有，意圖販賣為加重要件，與販賣罪
    競合時，難認應排除上開法條競合之適用。是以意圖營利而
    販入毒品，如尚未賣出，構成販賣未遂罪，併與意圖販賣而
    持有罪為法條競合（最高法院101年度第6、7、10次刑事庭
    會議決議、101年度台上字第6004號判決意旨參照）。查被
    告購入如附表編號1所示之第二級毒品甲基安非他命後，雖
    於尚未出售予他人之前，即遭員警查獲，惟其購入時主觀上
    即有復行賣出賺取差價之意等情，已如前述，依前揭判決之
    意旨，應認被告於意圖營利而販入第二級毒品甲基安非他命
    之際，其已著手於實行販賣第二級毒品甲基安非他命之行為
    ，僅尚未賣出而未遂，並意圖販賣而持有之，故應依修正前
    毒品危害防制條例第4條第6項、第2項之販賣第二級毒品未
    遂罪論處。
三、核被告所為，係犯修正前毒品危害防制條例第4條第6項、第
    2項之販賣第二級毒品未遂罪、（修正後）同條例第11條第5
    項之持有第三級毒品純質淨重5公克以上罪。
四、罪數部分：
　㈠被告販賣第二級毒品甲基安非他命（未遂）前持有第二級毒
    品甲基安非他命（驗前總純質淨重約410.29公克）純質淨重
    20公克以上，為其販賣第二級毒品未遂之高度行為所吸收，
    不另論罪。又本件被告應依販賣第二級毒品未遂罪論處，已
    見前述，是起訴意旨認被告之行為係犯毒品危害防制條例第
    5條第2項之意圖販賣而持有第二級毒品罪，容有誤會，惟此
    部分基本社會事實相同，本院亦已於審理時告知被告，對其
    防禦權並無妨礙，爰依法變更起訴法條。
　㈡被告同時向綽號「如如」之人購入如附表編號1所示之第二級
    毒品甲基安非他命（販賣第二級毒品未遂罪），及附表編號
    2、3所示之第三級毒品愷他命（Ketamine）、4-甲基甲基卡
    西酮（持有第三級毒品純質淨重5公克以上罪），其所犯2罪
    ，係以一行為觸犯數罪名之想像競合犯，應依刑法第55條規
    定，從一重之販賣第二級毒品未遂罪處斷。
五、刑之減輕：
  ㈠被告已著手於販賣第二級毒品犯罪行為之實行而不遂，為未
    遂犯，應依刑法第25條第2項規定，減輕其刑。
　㈡按修正前毒品危害防制條例第17條第2項規定：「犯第4條至
    第8條之罪於偵查及審判中均自白者，減輕其刑」。查被告
    就本件販賣第二級毒品未遂犯行，已於偵查、原審及本院時
    自白犯行，應依修正前毒品危害防制條例第17條第2項之規
    定，減輕其刑，並依法遞減之。
　㈢按刑法第62條規定之自首，以對於未發覺之罪，向有偵查權
    之機關或公務員自承犯罪，進而接受裁判為要件。而具有裁
    判上一罪或實質上一罪關係之犯罪，苟全部犯罪未被發覺前
    ，行為人僅就其中一部分犯罪自首，固仍生全部自首之效力
    （最高法院107年度台上字第3101號判決意旨參照）。又依
    文義、體系、歷史及目的性等解釋方法，裁判上一罪之想像
    競合犯，行為人就未發覺之重罪部分之犯罪事實，主動供出
    ，接受裁判，於從該重罪處斷時，應認有自首減輕其刑規定
    之適用，始合乎該法條之文義及立法意旨，並符事理之平及
    國民之法律感情。況法律之所以將想像競合犯規定為科刑上
    一罪，乃為避免對同一行為過度或重複評價，以符合罪刑相
    當原則，自無因科刑上從一重處斷之結果，而剝奪行為人享
    有自首減刑寬典之理。從而，若輕罪部分之犯罪事實先被發
    覺，重罪部分之犯罪事實自首於後，法院從一重罪處斷時，
    自得依自首之規定減輕其刑；反之，重罪之犯罪事實發覺於
    前，輕罪部分自首於後，從一重罪處斷時，因重罪部分非屬
    自首，固不得依自首規定減輕其刑，但因行為人主動供述輕
    罪部分之犯罪事實，倘認其確有悔改認過之心，自得資為犯
    後態度良好、從輕量刑之依據。至於實質上一罪，如接續犯
    、繼續犯、加重結果犯、結合犯、吸收犯、常業犯或集合犯
    等，既非裁判上一罪，倘部分犯罪事實已先被發覺，即難認
    其主動供出其他部分事實仍有自首減輕其刑規定之適用，自
    不待言（最高法院108年度台上大字第3563號裁定意旨參照
    ）。查本案警方係於108年10月29日持原審法院108年度聲搜
    字第767號搜索票前往上址住處，現場由被告奶奶許玉缻陪
    同警方進入屋內3樓執行搜索，進入房內時，被告在床上睡
    覺，過程中被告並未向警方告知毒品放置位置及自首犯行等
    情事，經警方搜索3樓房內及其他房間等處而發現毒品等犯
    罪證物，隨即扣押相關證物並依法逮捕偵辦等情，有雲林縣
    警察局○○分局○○派出所109年11月1日職務報告1份在卷可稽
    （本院卷第87頁），復有前開搜索票、搜索扣押筆錄、扣押
    物品目錄表、扣押物品收據各1份、查獲現場及證物照片14
    張存卷可參（警卷第11-41頁）。由此可知，員警於本件搜
    索時，依客觀性證據已足使警方「有確切之根據得合理之可
    疑」被告持有相當數量之第二、三級毒品。又被告於偵訊時
    ，經檢察官詢以其持有眾多毒品之用途乙節，雖主動告知購
    入附表編號1所示之第二級毒品甲基安非他命14包，原係預
    計販售予不特定人牟利之事實，惟揆諸前揭說明，本件已發
    覺被告持有逾量第二級毒品犯行，則被告嗣後主動供出與持
    有第二級毒品具有吸收關係之販賣第二級毒品未遂犯行，即
    與自首之要件不符，當無自首減輕其刑規定之適用。而被告
    及辯護人就本件有無自首減輕其刑部分，亦已於本院審理時
    明白表示不再主張（本院卷第94頁）。從而，被告及辯護人
    曾一度辯稱：販賣第二級毒品未遂罪，符合自首要件應予減
    刑云云，核屬無據。
  ㈣辯護人為被告辯護稱：被告已於偵查及審判中自白認罪，且
    深感悔意，對於事發經過及毒品來源均已詳實陳述，並配合
    警偵之調查，犯罪情狀亦與一般大盤、中盤毒販有重大之差
    異，應依刑法第59條規定酌量減輕其刑云云。惟按刑之量定
    ，為求個案裁判之妥當性，法律固賦予法院裁量權，但此項
    裁量權之行使，除應依刑法第57條規定，審酌行為人及其行
    為等一切情狀，為整體之評價，並應顧及比例原則與平等原
    則，使罪刑均衡，輕重得宜，以契合社會之法律感情。又刑
    法第59條之酌量減輕其刑，必於犯罪之情狀，在客觀上足以
    引起一般之同情，認為顯可憫恕，且即予宣告法定最低度之
    刑，猶嫌過重者，始有其適用。查被告欲圖一己私利，購入
    純質淨重約410.29公克之第二級毒品甲基安非他命，伺機販
    售，預計對外販賣之毒品數量甚多，對於國民身心健康與公
    共治安之潛在危害非輕。又修正前毒品危害防制條例第4 條
    第2項規定，販賣第二級毒品之法定最低本刑為七年以上有
    期徒刑（得併科罰金），經依前揭刑法第25條第2項、修正
    前毒品危害防制條例第17條第2項遞減其刑後，最低本刑為
    有期徒刑一年九月，難認有何「情輕法重」之情事。再審酌
    被告前因運輸第二級毒品等案件，經臺灣嘉義地方法院以10
    8年度訴字第490號判處有期徒刑五年（108年7月22日偵查起
    訴；尚未確定），有臺灣高等法院被告前案紀錄表1份可按
    ，竟不知警惕，再行購入第二級毒品甲基安非他命擬伺機販
    售以賺取價差之高額利潤，是認被告本案犯罪情節在客觀上
    難以引起一般人同情，亦無何顯可憫恕。從而，其與刑法第
    59條所規定之要件，已有不符，自無從依該條酌減其刑之適
    用。是辯護人為被告請求依該條規定酌減刑度，尚難採憑。
肆、本院撤銷改判之理由：
一、原判決以被告販賣第二級毒品未遂等犯行，事證明確，因予
    論罪科刑，固非無見。惟查：被告所犯持有逾量第三級毒品
    之犯行，經新舊法比較結果，應適用「修正後」毒品危害防
    制條例第11條第5項規定，已如前述，且毒品危害防制條例
    第4條第6項、第2項之販賣第二級毒品未遂罪，與同條例第1
    1條第5項之持有逾量第三級毒品罪，係屬分別獨立之罪名，
    並無所謂應綜合其全部罪刑比較，而為整體適用之情形。原
    審未予詳究，就被告所犯持有逾量第三級毒品之犯行，認應
    適用「修正前」毒品危害防制條例第11條第5項規定論處，
    容有誤會。被告上訴意旨以原審量刑過重，並請求依刑法第
    59條規定減輕其刑，指摘原判決不當，雖無理由，惟原判決
    既有上開可議之處，仍屬無可維持，自應由本院將原判決予
    以撤銷改判，期臻適法。
二、爰審酌被告明知甲基安非他命、愷他命、4-甲基甲基卡西酮
    均為法所禁止持有（第三級毒品持有一定數量以上）及販賣
    之毒品，亦知悉毒品戕害國人身心健康甚鉅，竟無視政府之
    禁毒政策，不僅持有逾量之第三級毒品供己施用，且意圖營
    利販入大量之第二級毒品欲伺機轉售予不特定之人，對社會
    治安構成潛在性危險，所為自應予嚴懲。另考量被告欲販售
    之第二級毒品甲基安非他命14包（驗餘淨重合計422.91公克
    ；驗前總純質淨重約410.29公克），及所持有之第三級毒品
    愷他命2包（驗餘淨重合計20.9723公克）、含有第三級毒品
    成分4-甲基甲基卡西酮之咖啡包130包（驗餘淨重合計1079.
    8公克，驗前總純質淨重約21.61公克）之毒品數量，尚未售
    出即為警查獲，毒害未及蔓延之犯罪情節。兼衡被告之素行
    （參見臺灣高等法院被告前案紀錄表），犯後坦承犯行，態
    度尚可。暨被告自陳高中肄業之智識程度，從事貨車司機助
    手工作，月入1萬2,000元至2萬4,000元，現與奶奶、父親同
    住等一切情狀，量處被告有期徒刑二年六月，以示懲儆。
三、沒收部分：
　㈠扣案如附表編號1所示之第二級毒品甲基安非他命14包（驗餘
    淨重合計422.91公克），應依毒品危害防制條例第18條第1
    項前段規定沒收銷燬之。至於包裝上開第二級毒品所用之外
    包裝袋，係用於包裹甲基安非他命，防止其裸露、潮濕，以
    現今所採行之鑑驗方式，包裝袋仍會殘留微量毒品，而無法
    將之完全析離，是上揭包裝袋既因沾附毒品無法完全析離，
    自應一體視為毒品，併予宣告沒收銷燬。　
　㈡扣案如附表編號2、3所示愷他命2包（驗餘淨重合計20.9723
    公克）、毒品咖啡包130包（驗餘淨重合計1079.8公克），
    應依刑法第38條第1項規定宣告沒收之。另盛裝前揭愷他命
    之包裝袋2個及毒品咖啡包之包裝袋130個，以現今採行之鑑
    驗方式，均仍會殘留微量毒品而無法將之完全析離，應與第
    三級毒品愷他命、4-甲基甲基卡西酮視為一體，併予宣告沒
    收。
　㈢扣案如附表編號4所示之電子磅秤1臺、編號5所示之2號夾鏈
    分裝袋2包，分別為被告所有，供其量秤及分裝第二級毒品
    甲基安非他命以待出售之器具，且附表編號6所示之行動電
    話1支（含門號0000000000號SIM卡1張），為被告購買後供
    其與買家聯繫毒品交易事宜所使用之物等情，業據被告供明
    在卷（原審卷第123-124頁），應依毒品危害防制條例第19
    條第1項規定，均宣告沒收之。
　㈣至於扣案如附表編號7至9所示之物，固均為被告所有，然並
    無證據證明與被告本案犯罪有關，爰不予宣告沒收。　
據上論斷，應依刑事訴訟法第369條第1項前段、第364條、第299
 條第1項前段、第300條，毒品危害防制條例第4條第6項、第2項
（修正前）、第11條第5項、第17條第2項（修正前）、第18條第
1項前段、第19條第1項，刑法第2條第1項前段、第11條前段、第
55條、第25條第2項、第38條第1項，判決如主文。
本案經檢察官林柏宇提起公訴，檢察官劉榮堂到庭執行職務。
中　　華　　民　　國　　109 　年　　12　　月　　28　　日
                  刑事第三庭    審判長法　官  陳連發
                                      法　官  何秀燕
                                      法　官　洪榮家　 
以上正本證明與原本無異。
如不服本判決應於收受送達後20日內向本院提出上訴書狀，其未
敘述上訴理由者，並得於提起上訴後20日內向本院補提理由書（
均須按他造當事人之人數附繕本）「切勿逕送上級法院」。
　　　　　　　　　　　　　　　　　　　書記官  郭馥萱
中　　華　　民　　國　　109 　年　　12　　月　　28　　日
附錄本案論罪科刑法條全文：
（修正前）毒品危害防制條例第4條
製造、運輸、販賣第一級毒品者，處死刑或無期徒刑；處無期徒
刑者，得併科新臺幣二千萬元以下罰金。
製造、運輸、販賣第二級毒品者，處無期徒刑或七年以上有期徒
刑，得併科新臺幣一千萬元以下罰金。
製造、運輸、販賣第三級毒品者，處七年以上有期徒刑，得併科
新臺幣七百萬元以下罰金。
製造、運輸、販賣第四級毒品者，處五年以上十二年以下有期徒
刑，得併科新臺幣三百萬元以下罰金。
製造、運輸、販賣專供製造或施用毒品之器具者，處一年以上七
年以下有期徒刑，得併科新臺幣一百萬元以下罰金。
前五項之未遂犯罰之。
毒品危害防制條例第11條
持有第一級毒品者，處3年以下有期徒刑、拘役或新臺幣30萬元
以下罰金。
持有第二級毒品者，處2年以下有期徒刑、拘役或新臺幣20萬元
以下罰金。
持有第一級毒品純質淨重十公克以上者，處1年以上7年以下有期
徒刑，得併科新臺幣1百萬元以下罰金。
持有第二級毒品純質淨重二十公克以上者，處6月以上5年以下有
期徒刑，得併科新臺幣70萬元以下罰金。
持有第三級毒品純質淨重五公克以上者，處2年以下有期徒刑，
得併科新臺幣20萬元以下罰金。
持有第四級毒品純質淨重五公克以上者，處1年以下有期徒刑，
得併科新臺幣10萬元以下罰金。
持有專供製造或施用第一級、第二級毒品之器具者，處1年以下
有期徒刑、拘役或新臺幣10萬元以下罰金。

　　　　　　　　　　　　　　　　　　　　　
附表：
編號   名      稱   數     量   備     註  1 甲基安非他命 14包（驗餘淨重合計422.91公克；含包裝袋14個） 內政部警政署刑事警察局 109年2月14日刑鑑字第00 00000000號鑑定書（偵卷 第93-94頁）  2 愷他命 2包（驗餘淨重合計20.9723公克；驗前總純質淨重21.61公克；含包裝袋2個） 衛生福利部草屯療養院10 8年12月9日草療鑑字第00 00000000號鑑驗書（偵卷 第87頁）  3 毒品咖啡包 130包（驗餘淨重合計1079.8公克；驗前總純質淨重21.61公克；含包裝袋130個） 內政部警政署刑事警察局 109年2月14日刑鑑字第00 00000000號鑑定書（偵卷 第93-94頁）  4 電子磅秤 1臺   5 2號夾鏈分裝袋 2包   6 IPHONE 6 PLUS 行動電話（含門號0000000000號SIM卡1 張） 1支   7 K盤 1個   8 0號夾鏈分裝袋 1包   9 IPHONE 7行動電話（含門號0000000000號SIM卡1張） 1支